臺灣臺北地方法院刑事判決　　　　　　　 94年度訴字第156號
公　訴　人　臺灣臺北地方法院檢察署檢察官
被　　　告　甲○○
上列被告因偽造文書等案件，經檢察官提起公訴（九十三年度偵
字第一九五二八號），本院判決如下：
    主  文
甲○○共同連續明知為不實之事項，而使公務員登載於職務上所
掌之公文書，足以生損害於公眾及他人，處有期徒刑陸月，如易
科罰金，以參佰元折算壹日。緩刑參年。
如附表所示偽造之印章、印文及署押均沒收。
    事  實
一、甲○○原係設於臺北市○○○路○段一一○號「鉅人旅行社
　  」之業務經理，負責辦理客戶出國手續及觀光業務。其為便
    於自己往來臺灣地區與大陸地區，明知非經經濟部投資審議
    委員會許可之在大陸地區福建投資之臺商及所聘僱之員工、
    配偶及直系血親，不得向內政部警政署入出境管理局（下稱
    入出境管理局）申請一年多次「經金門馬祖由澎湖進入大陸
    地區入出境證」（下稱小三通證），且其並未在「廈門象嶼
    祥德興機電設備有限公司」（下稱祥德興公司）任職支薪，
    竟與真實姓名年籍不詳自稱「張宇庭」之成年女子共同基於
    偽造在職證明特種文書而行使以申請小三通證而使公務員登
    載不實文書之概括犯意聯絡，先將自己之國民身分證、護照
    影本及照片等物寄予「張宇庭」，推由「張宇庭」於附表編
    號一所示偽造特種文書時間，在不詳地點，利用不知情之
    刻印店人員偽造如附表編號一所示祥德興公司暨其負責人熊
    恩興之印章各一枚，再於附表編號一所示之偽造特種文
    書時間偽造如附表編號一所示之印文或署押於虛偽記載甲○
    ○在祥德興公司任職之在職證明書，而偽造該等關於服務之
    證書後，復於附表編號一所示申請小三通證之時間，前
    往臺北市○○區○○街十五號入出境管理局，填妥「經金門
    馬祖由澎湖進入大陸地區入出境證申請書」，將申請書連同
    如附表編號一所示偽造之在職證明書及甲○○之上開身
    分證明文件與照片交付承辦公務員以申請甲○○名義之小三
    通證而行使之，使不知情之承辦公務員依據上開不實在職證
    明書登載於職務上所掌之公文書而核發小三通證，「張宇庭
    」領取後再將國民身分證及小三通證交付甲○○，足生損害
    於祥德興公司暨其負責人熊恩興及入出境管理局對於核發小
    三通證之正確性。甲○○復承前共同行使偽造在職證明特種
    文書而行使以申請小三通證而使公務員登載不實文書之概括
    犯意，並與已成年而姓名年籍不詳自稱「黃姓」、「柯姓」
    之台商及「張慧卿」、「張宇庭」基於概括犯意聯絡，均明
    知如附表編號二至三十六所示之申請人亦未在祥德興公司或
    「漳州日茂塑膠有限公司」（下稱日茂公司）任職領薪，均
    不符合申辦小三通證之資格，竟自九十一年十月八日起至九
    十二年三月十三日止，先推由「黃姓」、「柯姓」台商及「
    張慧卿」、「張宇庭」於附表編號二至三十四所示之時間，
    在大陸地區不詳地點，利用不知情之刻印店人員偽造如附表
    編號二、十五所示祥德興公司負責人熊恩興及日茂公司之印
    章暨其負責人林秀美之印章各一枚，再偽造如附表編號二至
    三十四所示之印文或署押於虛偽記載附表編號二至三十四所
    示申請人分別在該二公司任職之在職證明書，而偽造該等關
    於服務之證書；或推由不詳姓名年籍之人取得已由不知情之
    祥德興公司負責人熊恩興署名及蓋妥公司印章之空白在職證
    明書二紙，在其上偽填附表編號三十五、三十六所示申請人
    在祥德興公司任職之不實內容，而偽造該等關於服務之證書
    ，再由「黃姓」、「柯姓」之台商及「張慧卿」、「張宇庭
    」將附表編號二至十三、十五至十七、十九至三十四、三十
    六所示不知情欲申辦小三通證之申請人之國民身分證、護照
    影本及照片等物，連同申請書、上開偽造之在職證明書及祥
    德興公司或日茂公司之經濟部投資審議委員會許可函文、公
    司營業執照等影本交付甲○○，或由不知情之申請人張宇銓
    （附表編號十四）、林文雄（附表編號十八）、陳錦豐（附
    表編號三十五）將國民身分證、護照影本及照片等物攜至「
    鉅人旅行社」交付甲○○，由甲○○在上址「鉅人旅行社」
    彙整或代填申請書，再於附表編號二至三十六所示申請小三
    通證之時間，將該等申請書連同偽造之在職證明書及申請人
    之前述身分證明文件與照片交由不知情之吳玉郎送往入出境
    管理局，交付承辦公務員以申請小三通證而行使之，使不知
    情之承辦公務員依據上開不實在職證明書登載於職務上所掌
    之公文書而核發小三通證，均足生損害於祥德興公司暨其負
    責人熊恩興、日茂公司暨其負責人林秀美及入出境管理局對
    於核發小三通證之正確性，甲○○則收取每件新臺幣（下同
    ）四百元至一千八百元不等之報酬。
二、案經法務部調查局臺北市調查處報告福建金門地方法院檢察
　　署呈請最高法院檢察署檢察長核轉臺灣臺北地方法院檢察署
    檢察官偵查起訴。
    理  由
一、犯罪事實之認定：
  (一)訊據被告李振均對於上揭犯罪事實，於本院審理時均坦承不
    諱（見本院九十四年五月二十六日審判筆錄），復經證人即
    「鉅人旅行社」負責人乙○○於本院審理時就被告在該旅行
    社負責辦理客戶出國手續、觀光業務及被告私下為人代辦小
    三通證等情結證明確（見本院九十四年四月十四日審判筆錄
    ）。
  (二)次查，附表編號二至三十六所示之申請人，係分別委託被告
    、黃姓成年男子、張姓成年女子等人申辦小三通證，惟其等
    均未在祥德興公司或日茂公司任職支薪，亦未見過附表編號
    二至三十六所示之在職證明書等情，業據證人即小三通證申
    請人陳錦豐、黃旭桐、張宇銓、童銘宗、祝之興、游玉芬、
    李炳輝、陳建成、尚明文、楊明堂、林文雄、林春長、謝明
    凱、葉坤達、魏新明、曾祥彥、謝宏佑、王清江、陳勝文、
    黃榮俊、李耿賢、吳昆峰、施瑞仁、劉光明、劉耀鴻、林俊
    甫、劉信志等人於法務部調查局臺北市調查處（下稱臺北市
    調查處）證述甚詳（見臺北市調查處附件一、二卷宗）。又
    附表編號一、十五至三十六所示之申請人均非祥德興公司員
    工，且除了編號三十五、三十六所示之在職證明書係該公司
    負責人熊恩興親自簽名及蓋公司印章外，其餘編號一、十五
    至三十四所示申請人申請小三通證所檢附之在職證明書雖為
    該公司所有，然其上負責人之簽名並非熊恩興親自簽名，公
    司印文亦與該公司真正之印文不同等情，亦據證人即祥德興
    公司負責人熊恩興於臺北市調查處證述明確（見臺北市調查
    處附件一卷宗第四十四頁以下）；另附表編號二至十四所示
    之申請人均非日茂公司員工，且該等編號所示之在職證明書
    上印章亦非該公司印章，其上註明總經理林秀美與該公司目
    前總經理洪曙州亦不相符之事實，並據證人即日茂公司負責
    人林秀美於臺北市調查處證述甚詳（見臺北市調查處附件一
    卷宗第五十頁以下）。再被告為他人代辦小三通證之申請文
    件，係委託吳玉郎送件乙節，亦經證人吳玉郎於臺北市調查
    處證述明確（見臺北市調查處附件一卷宗第四十頁以下）。
  (三)此外，並有如附表編號一至三十六所示偽造之在職證明書、
    如附表各編號所示申請人之「經金門馬祖由澎湖進入大陸地
    區入出境證申請書」、祥德興公司及日茂公司之企業法人營
    業執照、經濟部投資審議委員會九十一年九月五日經審二字
    第○九一○四○九三六號及同年七月二十三日經審二字第○
    九一○四○一二○號函影本（以上見臺北市調查處附件一、
    二卷宗）及入出境管理局九十四年四月十一日境義琴字第○
    九四二○三○二七二○號函暨被告歷次申辦小三通證之申請
    書及在職證明書（見本院卷）各一份在卷可憑。
  (四)綜上，本件事證明確，被告犯行堪以認定，應依法論科。
二、論罪科刑之法律適用：
    按在職證明書，係關於服務或其他相類之證書（最高法院九
    十一年度臺上字第七一○八號判決意旨參照）。核被告所為
    ，係犯刑法第二百十六條、第二百十二條之行使偽造關於服
    務之證書罪，及同法第二百十四條之使公務員登載不實公文
    書罪。起訴書論罪法條誤載被告涉犯刑法第二百十六條、第
    二百十條之偽造私文書罪及誤載申請人有三十九人，業經實
    行公訴檢察官當庭更正被告所犯法條為第二百十六條、第二
    百十二條之行使偽造關於服務之證書罪及申請人為三十六人
    。而按於起訴書「所載法條」與到庭實行公訴檢察官「所更
    正之法條」不一致時，依檢察一體之原則，實行公訴檢察官
    有權更正起訴書所引應適用之法條，故應以實行公訴檢察官
    之更正法條作為「檢察官所引應適用之法條」（臺灣高等法
    院（九十）廳刑一字第○○二九九號函參照），是以本案自
    毋庸變更起訴法條，併予敘明。被告推由前述已成年而姓名
    年籍不詳自稱「黃姓」、「柯姓」之台商及「張慧卿」、「
    張宇庭」偽造如附表所示之印章、印文及署押，再分別偽造
    印文或偽造署押在祥德興公司與日茂公司在職證明書上，其
    偽造印章、印文及署押之行為係偽造特種文書之部分行為；
    又偽造在職證明書特種文書後復持以行使，偽造之低度行為
    應為行使偽造特種文書之高度行為所吸收，均不另論罪。被
    告與已成年而姓名年籍不詳自稱「黃姓」、「柯姓」之台商
    及「張慧卿」、「張宇庭」間，就上揭犯行有犯意聯絡及行
    為分擔，為共同正犯。被告推由前述姓名年籍不詳之人利用
    不知情之不詳刻印店人員偽造上開印章，及利用不知情之吳
    玉郎代為送件而行使偽造在職證明書，係屬間接正犯。被告
    前後多次行使偽造特種文書、使公務員登載不實公文書之犯
    行，時間緊接，手法相同，各觸犯構成要件相同之罪名，依
    刑法第五十六條規定，為連續犯，各以一連續行使偽造特種
    文書罪、連續使公務員登載不實公文書罪論，並加重其刑。
    被告所犯行使偽造特種文書罪、使公務員登載不實公文書罪
    間，有方法結果之牽連關係，應依刑法第五十五條後段規定
    ，從一重之連續使公務員登載不實公文書罪處斷。爰審酌被
    告犯罪之動機、目的係為便於自己往來臺灣地區與大陸地區
    及受「黃姓」、「柯姓」之台商及「張慧卿」、「張宇庭」
    等人委託辦理小三通證，犯罪之手段、以偽造在職證明書申
    辦小三通證之件數甚多、所得之利益、對於祥德興公司暨其
    負責人熊恩興、日茂公司暨其負責人林秀美及入出境管理局
    對於核發小三通證之正確性之損害，及犯罪後坦承犯行、犯
    罪後之態度等一切情狀，量處如主文所示之刑，並諭知易科
    罰金之折算標準，以示懲儆。又被告前未曾受有期徒刑以上
    刑之宣告，有臺灣高等法院被告全國前案紀錄表一件在卷可
    按（見本院卷），因一時失慮，致罹刑典，經此偵審程序及
    刑之宣告後，應知警惕而無再犯之虞，本院認暫不執行其刑
    為當，爰併宣告如主文所示之緩刑，用啟自新。末查，如附
    表所示偽造之印章，不問屬於犯人與否，均應依刑法第二百
    十九條宣告沒收；至如附表各編號所示偽造之在職證明書，
    雖係被告供犯罪所用之物，然業已因申請而交付入出境管理
    局保管，非被告所有之物，亦非違禁物，爰不為沒收之諭知
    ；惟其上如附表所示偽造之印文及署押，不問屬於犯人與否
    ，均應依刑法第二百十九條規定宣告沒收。
據上論斷，應依刑事訴訟法第二百九十九條第一項前段，刑法第
二十八條、第五十六條、第二百十六條、第二百十二條、第二百
十四條、第五十五條、第四十一條第一項前段、第七十四條第一
款、第二百十九條，罰金罰鍰提高標準條例第一條前段、第二條
，判決如主文。
本案經檢察官劉承武到庭執行職務
中　華　民　國　　九十四　　年　　六　　月　　十六　　日
              臺灣臺北地方法院刑事第八庭
                            審判長法  官  陳德民
                                  法  官  孫曉青
                                  法  官  張筱琪
以上正本證明與原本無異。
如不服本判決，應於判決送達後十日內，向本院提出上訴狀。
　　　　　　　　　　　　　　　　書記官　李玟郁
中　華　民　國　　九十四　　年　　六　　月　　十六　　日
附錄本案論罪科刑法條：
刑法第二百十二條
 (偽造變造特種文書罪)
偽造、變造護照、旅券、免許證、特許證及關於品行、能力服務
或其他相類之證書、介紹書，足以生損害於公眾或他人者，處一
年以下有期徒刑、拘役或三百元以下罰金。
刑法第二百十四條 (使公務員登載不實罪)
明知為不實之事項，而使公務員登載於職務上所掌之公文書，足
以生損害於公眾或他人者，處三年以下有期徒刑、拘役或五百元
以下罰金。
中華民國刑法第二百十六條
(行使偽造變造或登載不實之文書罪)
行使第二百十條至第二百十五條之文書者，依偽造、變造文書或
登載不實事項或使登載不實事項之規定處斷。
附表：
┌──┬────┬────┬─────┬────────┐
│編號│ 申請人 │偽造特種│偽造之特種│偽造之印章、印文│
│    │        │文書時間│文書      │及署押          │
│    │        ├────┤          │                │
│    │        │申請小三│          │                │
│    │        │通入出境│          │                │
│    │        │證時間  │          │                │
├──┼────┼────┼─────┼────────┤
│ 一 │ 甲○○ │      │        │「廈門象嶼祥德興│
│    │        │91年10月│經經濟部許│機電設備有限公司│
│    │        │8日     │可在大陸地│」印章、印文各一│
│    │        │      │區福建投資│枚；「熊恩興」圓│
│    │        │92年12月│事業之員工│形印章、印文各一│
│    │        │1日     │聘僱證明書│枚。            │
│    │        │        │一紙      │                │
│    │        ├────┼─────┼────────┤
│    │        │      │        │「廈門象嶼祥德興│
│    │        │91年11月│祥德興機設│機電設備有限公司│
│    │        │14日    │備有限公司│印文一枚；「熊恩│
│    │        │      │在職證明書│興」、「        │
│    │        │92年12月│一紙      │                │
│    │        │12日    │          │                │
│    │        │        │          │                │
│    │        │        │          │                │
│    │        │        │          │」署押各一枚。  │
├──┼────┼────┼─────┼────────┤
│ 二 │ 黃旭桐 │92年2月 │漳州日茂塑│「漳州日茂塑膠有│
│    │        │17日    │膠有限公司│限公司」印章、印│
│    │        ├────┤在職服務證│文各一枚；「林秀│
│    │        │92年2月 │明書一紙  │美印」印章、印  │
│    │        │下旬某日│          │文各一枚。      │
├──┼────┼────┼─────┼────────┤
│ 三 │ 童銘宗 │92年2月 │漳州日茂塑│「漳州日茂塑膠有│
│    │        │17日    │膠有限公司│限公司」、「林秀│
│    │        ├────┤在職服務證│美印」印文各一枚│
│    │        │92年2月 │明書一紙  │。              │
│    │        │下旬某日│          │                │
├──┼────┼────┼─────┼────────┤
│ 四 │ 劉光明 │92年2月 │漳州日茂塑│「漳州日茂塑膠有│
│    │        │17日    │膠有限公司│限公司」、「林秀│
│    │        ├────┤在職服務證│美印」印文各一枚│
│    │        │92年2月 │明書一紙  │。              │
│    │        │下旬某日│          │                │
├──┼────┼────┼─────┼────────┤
│ 五 │ 陳建成 │92年2月 │漳州日茂塑│「漳州日茂塑膠有│
│    │        │17日    │膠有限公司│限公司」、「林秀│
│    │        ├────┤在職服務證│美印」印文各一枚│
│    │        │92年2月 │明書一紙  │。              │
│    │        │下旬某日│          │                │
├──┼────┼────┼─────┼────────┤
│ 六 │ 葉坤達 │92年2月 │漳州日茂塑│「漳州日茂塑膠有│
│    │        │17日    │膠有限公司│限公司」、「林秀│
│    │        ├────┤在職服務證│美印」印文各一枚│
│    │        │92年2月 │明書一紙  │。              │
│    │        │下旬某日│          │                │
├──┼────┼────┼─────┼────────┤
│ 七 │ 劉信志 │92年2月 │漳州日茂塑│「漳州日茂塑膠有│
│    │        │17日    │膠有限公司│限公司」、「林秀│
│    │        ├────┤在職服務證│美印」印文各一枚│
│    │        │92年2月 │明書一紙  │。              │
│    │        │下旬某日│          │                │
├──┼────┼────┼─────┼────────┤
│ 八 │ 賴銀豐 │92年2月 │漳州日茂塑│「漳州日茂塑膠有│
│    │        │17日    │膠有限公司│限公司」、「林秀│
│    │        ├────┤在職服務證│美印」印文各一枚│
│    │        │92年2月 │明書一紙  │。              │
│    │        │下旬某日│          │                │
├──┼────┼────┼─────┼────────┤
│ 九 │ 魏新明 │92年2月 │漳州日茂塑│「漳州日茂塑膠有│
│    │        │17日    │膠有限公司│限公司」、「林秀│
│    │        ├────┤」在職服務│美印」印文各一枚│
│    │        │92年2月 │證明書一紙│。              │
│    │        │下旬某日│          │                │
├──┼────┼────┼─────┼────────┤
│ 十 │ 張文瓊 │92年2月 │漳州日茂塑│「漳州日茂塑膠有│
│    │        │17日    │膠有限公司│限公司」、「林秀│
│    │        ├────┤在職服務證│美印」印文各一枚│
│    │        │92年2月 │明書一紙  │。              │
│    │        │下旬某日│          │                │
├──┼────┼────┼─────┼────────┤
│ 十 │ 王清江 │92年2月 │漳州日茂塑│「漳州日茂塑膠有│
│ 一 │        │17日    │膠有限公司│限公司」、「林秀│
│    │        ├────┤在職服務證│美印」印文各一枚│
│    │        │92年2月 │明書一紙  │。              │
│    │        │下旬某日│          │                │
├──┼────┼────┼─────┼────────┤
│ 十 │ 尚明文 │92年2月 │漳州日茂塑│「漳州日茂塑膠有│
│ 二 │        │17日    │膠有限公司│限公司」、「林秀│
│    │        ├────┤在職服務證│美印」印文各一枚│
│    │        │92年2月 │明書一紙  │。              │
│    │        │下旬某日│          │                │
├──┼────┼────┼─────┼────────┤
│ 十 │ 童  藍 │92年2月 │漳州日茂塑│「漳州日茂塑膠有│
│ 三 │        │17日    │膠有限公司│限公司」、「林秀│
│    │        ├────┤在職服務證│美印」印文各一枚│
│    │        │92年2月 │明書一紙  │。              │
│    │        │下旬某日│          │                │
├──┼────┼────┼─────┼────────┤
│ 十 │ 張宇銓 │92年2月 │漳州日茂塑│「漳州日茂塑膠有│
│ 四 │        │17日    │膠有限公司│限公司」、「林秀│
│    │        ├────┤在職服務證│美印」印文各一枚│
│    │        │92年2月 │明書一紙  │。              │
│    │        │下旬某日│          │                │
├──┼────┼────┼─────┼────────┤
│ 十 │ 劉萬恭 │92年3月 │祥德興機電│「廈門象嶼祥德興│
│ 五 │        │5日     │設備有限公│機電設備有限公司│
│    │        ├────┤司在職證明│」印文一枚；「熊│
│    │        │92年3月 │書一紙    │恩興印」方形印章│
│    │        │中旬某日│          │、印文各一枚；「│
│    │        │        │          │熊恩興」署押一枚│
│    │        │        │          │。              │
├──┼────┼────┼─────┼────────┤
│ 十 │ 祝之興 │92年3月 │祥德興機電│「廈門象嶼祥德興│
│ 六 │        │7日     │設備有限公│機電設備有限公司│
│    │        ├────┤司」在職證│」、「熊恩興印」│
│    │        │92年3月 │明書一紙  │印文各一枚；「熊│
│    │        │中旬某日│          │恩興」署押一枚。│
├──┼────┼────┼─────┼────────┤
│ 十 │ 李炳輝 │92年3月 │祥德興機電│「廈門象嶼祥德興│
│ 七 │        │7日     │設備有限公│機電設備有限公司│
│    │        ├────┤司在職證明│」、「熊恩興印」│
│    │        │92年3月 │書一紙    │印文各一枚；「熊│
│    │        │中旬某日│          │恩興」署押一枚。│
├──┼────┼────┼─────┼────────┤
│ 十 │ 林文雄 │92年3月 │祥德興機電│「廈門象嶼祥德興│
│ 八 │        │7日     │設備有限公│機電設備有限公司│
│    │        ├────┤司在職證明│」、「熊恩興印」│
│    │        │92年3月 │書一紙    │印文各一枚；「熊│
│    │        │中旬某日│          │恩興」署押一枚。│
├──┼────┼────┼─────┼────────┤
│ 十 │ 林春長 │92年3月 │祥德興機電│「廈門象嶼祥德興│
│ 九 │        │7日     │設備有限公│機電設備有限公司│
│    │        ├────┤司在職證明│」、「熊恩興印」│
│    │        │92年3月 │書一紙    │印文各一枚；「熊│
│    │        │中旬某日│          │恩興」署押一枚。│
├──┼────┼────┼─────┼────────┤
│ 廿 │ 謝明凱 │92年3月 │祥德興機電│「廈門象嶼祥德興│
│    │        │7日     │設備有限公│機電設備有限公司│
│    │        ├────┤司在職證明│」、「熊恩興印」│
│    │        │92年3月 │書一紙    │印文各一枚；「熊│
│    │        │中旬某日│          │恩興」署押一枚。│
├──┼────┼────┼─────┼────────┤
│ 廿 │ 黃榮俊 │92年3月 │祥德興機電│「廈門象嶼祥德興│
│ 一 │        │7日     │設備有限公│機電設備有限公司│
│    │        ├────┤司」在職證│」、「熊恩興印」│
│    │        │92年3月 │明書一紙  │印文各一枚；「熊│
│    │        │中旬某日│          │恩興」署押一枚。│
├──┼────┼────┼─────┼────────┤
│ 廿 │ 李耿賢 │92年3月 │祥德興機電│「廈門象嶼祥德興│
│ 二 │        │7日     │設備有限公│機電設備有限公司│
│    │        ├────┤司在職證明│」、「熊恩興印」│
│    │        │92年3月 │書一紙    │印文各一枚；「熊│
│    │        │中旬某日│          │恩興」署押一枚。│
├──┼────┼────┼─────┼────────┤
│ 廿 │ 施瑞仁 │92年3月 │祥德興機電│「廈門象嶼祥德興│
│ 三 │        │7日     │設備有限公│機電設備有限公司│
│    │        ├────┤司在職證明│」、「熊恩興印」│
│    │        │92年3月 │書一紙    │印文各一枚；「熊│
│    │        │中旬某日│          │恩興」署押一枚。│
├──┼────┼────┼─────┼────────┤
│ 廿 │ 劉耀鴻 │92年3月 │祥德興機電│「廈門象嶼祥德興│
│ 四 │        │7日     │設備有限公│機電設備有限公司│
│    │        ├────┤司在職證明│」、「熊恩興印」│
│    │        │92年3月 │書一紙    │印文各一枚；「熊│
│    │        │中旬某日│          │恩興」署押一枚。│
├──┼────┼────┼─────┼────────┤
│ 廿 │ 林俊甫 │92年3月 │祥德興機電│「廈門象嶼祥德興│
│ 五 │        │7日     │設備有限公│機電設備有限公司│
│    │        ├────┤司在職證明│」、「熊恩興印」│
│    │        │92年3月 │書一紙    │印文各一枚；「熊│
│    │        │中旬某日│          │恩興」署押一枚。│
├──┼────┼────┼─────┼────────┤
│ 廿 │ 林春嘉 │92年3月 │祥德興機電│「廈門象嶼祥德興│
│ 六 │        │7日     │設備有限公│機電設備有限公司│
│    │        │        │司在職證明│」、「熊恩興印」│
│    │        ├────┤書一紙    │印文各一枚；「熊│
│    │        │92年3月 │          │恩興」署押一枚。│
│    │        │中旬某日│          │                │
├──┼────┼────┼─────┼────────┤
│ 廿 │ 吳木林 │92年3月 │祥德興機電│「廈門象嶼祥德興│
│ 七 │        │7日     │設備有限公│機電設備有限公司│
│    │        ├────┤司在職證明│」、「熊恩興印」│
│    │        │92年3月 │書一紙    │印文各一枚；「熊│
│    │        │中旬某日│          │恩興」署押一枚。│
├──┼────┼────┼─────┼────────┤
│ 廿 │ 游玉芬 │92年3月 │祥德興機電│「廈門象嶼祥德興│
│ 八 │        │10日    │設備有限公│機電設備有限公司│
│    │        ├────┤司在職證明│」、「熊恩興印」│
│    │        │92年3月 │書一紙    │印文各一枚；「熊│
│    │        │中旬某日│          │恩興」署押一枚。│
├──┼────┼────┼─────┼────────┤
│ 廿 │ 楊明堂 │92年3月 │祥德興機電│「廈門象嶼祥德興│
│ 九 │        │10日    │設備有限公│機電設備有限公司│
│    │        ├────┤司在職證明│」、「熊恩興印」│
│    │        │92年3月 │書一紙    │印文各一枚；「熊│
│    │        │中旬某日│          │恩興」署押一枚。│
├──┼────┼────┼─────┼────────┤
│ 卅 │ 曾祥彥 │92年3月 │祥德興機電│「廈門象嶼祥德興│
│    │        │10日    │設備有限公│機電設備有限公司│
│    │        ├────┤司在職證明│」、「熊恩興印」│
│    │        │92年3月 │書一紙    │印文各一枚；「熊│
│    │        │中旬某日│          │恩興」署押一枚。│
├──┼────┼────┼─────┼────────┤
│ 卅 │ 謝宏佑 │92年3月 │祥德興機電│「廈門象嶼祥德興│
│ 一 │        │10日    │設備有限公│機電設備有限公司│
│    │        ├────┤司在職證明│」、「熊恩興印」│
│    │        │92年3月 │書一紙    │印文各一枚；「熊│
│    │        │中旬某日│          │恩興」署押一枚。│
├──┼────┼────┼─────┼────────┤
│ 卅 │ 陳勝文 │92年3月 │祥德興機電│「廈門象嶼祥德興│
│ 二 │        │10日    │設備有限公│機電設備有限公司│
│    │        ├────┤司在職證明│」、「熊恩興印」│
│    │        │92年3月 │書一紙    │印文各一枚；「熊│
│    │        │中旬某日│          │恩興」署押一枚。│
├──┼────┼────┼─────┼────────┤
│ 卅 │ 吳昆峰 │92年3月 │祥德興機電│「廈門象嶼祥德興│
│ 三 │        │10日    │設備有限公│機電設備有限公司│
│    │        ├────┤司在職證明│」、「熊恩興印」│
│    │        │92年3月 │書一紙    │印文各一枚；「熊│
│    │        │中旬某日│          │恩興」署押一枚。│
├──┼────┼────┼─────┼────────┤
│ 卅 │ 陳文賢 │92年3月 │祥德興機電│「廈門象嶼祥德興│
│ 四 │        │10日    │設備有限公│機電設備有限公司│
│    │        ├────┤司在職證明│」、「熊恩興印」│
│    │        │92年3月 │書一紙    │印文各一枚；「熊│
│    │        │中旬某日│          │恩興」署押一枚。│
├──┼────┼────┼─────┼────────┤
│ 卅 │ 陳錦豐 │92年3月 │祥德興機電│                │
│ 五 │        │11日    │設備有限公│無              │
│    │        ├────┤司在職證明│                │
│    │        │92年3月 │書一紙    │                │
│    │        │中旬某日│          │                │
├──┼────┼────┼─────┼────────┤
│ 卅 │ 葉學陽 │92年3月 │祥德興機電│                │
│ 六 │        │13日    │設備有限公│無              │
│    │        ├────┤司在職證明│                │
│    │        │92年3月 │書一紙    │                │
│    │        │下旬某日│          │                │
└──┴────┴────┴─────┴────────┘
